【裁判字號】    98,聲,39
【裁判日期】    980227
【裁判案由】    返還提存物
【裁判全文】
臺灣桃園地方法院民事裁定                98年度聲字第39號
聲  請  人  丁○○
相  對  人  甲○○○
            己○○
            戊○○
            庚○○
            乙○○
            丙○○
上列當事人間聲請返還提存物事件，本院裁定如下：
    主  文
聲請駁回。
聲請程序費用由聲請人負擔。
    理  由
一、聲請意旨略以：聲請人曾依本院91年度裁全字第4068號假處
    分裁定，以本院91年度存字第2055號提存新台幣8,921,604
    元對第三人黃清竹供擔保後實施假處分。嗣第三人黃清竹於
    民國92年5 月22日死亡，相對人及第三人黃吳阿粉為其繼承
    人，茲因相對人及第三人黃吳阿粉已於本案判決勝訴後，聲
    請本院96年度全聲字第180 號撤銷上開假處分裁定，聲請人
    亦具狀聲請撤回本院91年度執全字第2052號（聲請狀誤載為
    91年度裁全字第5052號）假處分執行程序，又第三人黃吳阿
    粉於97年5 月18日（聲請狀誤載為22日）死亡，相對人為其
    繼承人，聲請人並於97年8 月5 日委由藍松喬律師以97中松
    律字第1012號函通知相對人於20日內表示意見，逾期聲請人
    爰依民事訴訟法第104 條第1 項第3 款規定，聲請本院返還
    提存物云云，並提出戶籍謄本影本7 件、本院97年度聲字第
    574 號裁定影本、上開函件各1 件、掛號郵件收件回執6 件
    為證。
二、按訴訟終結後，供擔保人證明已定20日以上之期間，催告受
    擔保利益人行使權利而未行使，或法院依供擔保人之聲請，
    通知受擔保利益人於一定期間內行使權利並向法院為行使權
    利之證明而未證明者，法院應依供擔保人之聲請，以裁定命
    返還其提存物，民事訴訟法第104 條第1 項第3 款固定有明
    文。另依同法第106 條前段規定，上開規定，於其他依法令
    供訴訟上之擔保者準用之。惟按送達證書，應於作成後交收
    領人簽名、蓋章或按指印，為民事訴訟法第141 條第2 項所
    明定；又文書付與受僱人，依同法第137 條第1 項規定，亦
    有與交付本人生同一之效力。然應送達大廈內住戶之文書，
    倘僅經大廈管理員於送達證書上蓋大廈管理委員會圓戳代收
    ，並未一併由該管理員以受僱人之身分簽名或蓋其私章，尚
    難認已交付受僱人，由其合法收受【司法院80年7 月3 日
    廳民一字第0621號函釋意見參照】。
三、聲請人主張其於上開假處分執行程序終結後，已定期催告相
    對人行使權利之事實，固據其提出上開書證附卷可憑，惟觀
    諸前揭掛號郵件收件回執，除就相對人甲○○○部分係由其
    夫代收、相對人己○○部分係由本人親收外，另就相對人戊
    ○○、庚○○、乙○○、丙○○（下稱相對人戊○○等4 人
    ）部分，僅蓋有「台北新領空社區管理委員會管理室」橢圓
    戳章，並無任何管理員之簽名或蓋章，亦無相對人戊○○等
    4 人收受送達之簽名或蓋章，依上說明，自難認聲請人已合
    法催告相對人戊○○等4 人行使權利。從而，聲請人依民事
    訴訟法第104 條第1 項第3 款規定聲請返還提存物，顯與該
    條款所定要件不符，應予駁回。
四、依民事訴訟法第95條、第78條，裁定如主文。
中    華    民    國    98    年    2     月    27    日
                  民事第二庭  法  官  張金柱
如不服本裁定應於送達後10日內向本院提出抗告狀，並應繳納抗
告裁判費新台幣1,000 元。
以上正本證明與原本無異。
中    華    民    國    98    年    3     月    2     日
                              書記官  崔青菁


司法院資訊處製作；財團法人民間司法改革基金會備份。
